臺灣高等法院刑事裁定　　　　　　　　　 96年度抗字第327號
抗　告　人
即　被　告　甲○○
上列抗告人因聲請法官迴避案件，不服臺灣板橋地方法院96年度
聲字第4號，中華民國96年2月16日裁定，提起抗告，本院裁定如
下：
    主  文
抗告駁回。
    理  由
一、原裁定意旨略以：原裁定法院調閱被告甲○○偽造有價證券
    一案卷證細究結果，認於民國95年11月22日下午2時30分許
    審判時，審判長於檢察官陳述起訴要旨及被告所犯法條後，
    有踐行刑事訴訟法第95條告知義務，並無違反該條規定之情
    形。且於審判長為釐清被告陳述之真意而訊問時，辯護人亦
    對被告自由陳述之內容有所警覺而表示意見，雖檢察官當庭
    以裁判上一罪擴張起訴範圍，然為保障被告訴訟上權利，審
    判長當庭諭知改期續審，足認被告是否另涉犯其他罪名，尚
    待當事人各自充分準備，於相隔月餘以後之審判期日再針對
    此節而為完整陳述，既無追加罪名未予告知之情形，更無所
    謂當庭「指導」檢察官而有突襲性追加罪名之事實，因而駁
    回被告對於法官迴避之聲請等語。
二、抗告意旨略以：抗告人即被告甲○○主張原審合議庭於95年
    11月22日審判期日有違反當事人進行主義，當庭指導檢察官
    進行追加業經不起訴之偽造文書部分，及未經起訴之竊盜部
    分，且未於準備程序事先告知、未予被告足夠時間準備，即
    當庭突襲性追加上揭犯行，此有開庭錄音帶為證，然原裁定
    法院並未勘驗前述錄音帶，僅憑開庭筆錄，逕為駁回裁定，
    其調查事實顯未完備云云。
三、經查：
  (一)按刑事訴訟法第18條第2款所謂足認推事執行職務有偏頗之
    虞，係指法官於訴訟之結果，有利害關係或與當事人有親交
    嫌怨等客觀事實，足以使人疑其將為不公平之審判者而言，
    。若對於法官之指揮訴訟或其訊問方法有所不滿，不能指為
    偏頗之虞（最高法院93年台抗第30號裁定、92年台抗第43號
    裁定、79年台抗第102號裁定、79年台抗第356號裁定、70年
    台抗第174號裁定、69年台抗第230號裁定、19年抗第285號
    判例參照）。
  (二)95年11月22日審判筆錄經當庭給閱、且被告認無異後，簽名
    其上，有卷附被告署名之筆錄可稽（見原審卷第20頁），參
    酌被告於聲請法官迴避聲請狀及抗告狀內，均未指摘前述審
    判筆錄有何與事實不符之情形，顯見被告並未爭執審判筆錄
    之疏漏或錯誤，則原裁定法院以該審判筆錄之記載為據，並
    無不合。
  (三)被告所舉前述抗告理由，與首揭裁判意旨無一相合，既非法
    官於訴訟結果有利害關係，亦非法官與當事人有親交嫌怨等
    客觀事實，純屬被告主觀上對於法院訴訟指揮之臆斷。本件
    以一般通常之人所具有之合理觀點，對於原審合議庭法官能
    否為公平之裁判，並無產生懷疑之可能，被告僅憑主觀臆測
    而質疑法官執行職務有所偏頗，此一懷疑並未存有完全客觀
    之原因，原裁定法院認定原審合議庭法官徐蘭萍、林淑婷、
    林漢強於本案審判之執行職務並無偏頗之虞，核與刑事訴訟
    法第18條第2款規定之要件不符，駁回其聲請，於法尚無不
    合。被告聲請勘驗開庭錄音帶應無必要，其執持前詞指摘原
    裁定不當，為無理由，應予駁回。
據上論斷，應依刑事訴訟法第412條，裁定如主文。
中　　華　　民　　國　　96　　年　　4 　　月　　10　　日
　　　　　　　　　刑事第十九庭審判長法　官  尤豐彥
　　　　　　　　　　　　　　　  　  法　官  黃金富
　　　　　　　　　　　　　　　　    法　官  魏新國
以上正本證明與原本無異。
不得再抗告。
                                    書記官  陳玉珍
中　　華　　民　　國　　96　　年　　4 　　月　　10　　日
